最　高　行　政　法　院　裁　定
                                     100年度裁字第1494號
上  訴  人　吳聖欽
被 上訴 人　國防部
代　表　人　高華柱
上列當事人間返還公法上不當得利事件，上訴人對於中華民國10
0年1月31日臺北高等行政法院99年度簡字第534號判決，提起上
訴，本院裁定如下：
　　主  文
上訴駁回。
上訴審訴訟費用由上訴人負擔。
　　理  由
一、按「（第1項）對於適用簡易程序之裁判提起上訴或抗告，
    須經最高行政法院之許可。（第2項）前項許可，以訴訟事
    件所涉及之法律見解具有原則性者為限。」「對簡易訴訟事
    件之判決提起上訴，應於上訴理由中具體表明該訴訟事件所
    涉及之原則性法律見解。」行政訴訟法第235條及第244條第
    3項分別定有明文。所謂訴訟事件涉及之法律見解具有原則
    性，係指該事件所涉及之法律問題意義重大，而有加以闡釋
    之必要情形而言。例如第一審判決對於行政命令是否牴觸法
    律所為之判斷，或就同類事件所表示之法律見解，與其他高
    等行政法院或最高行政法院所表示之見解牴觸等情形屬之。
    如其未屬第一審判決對於行政命令是否牴觸法律所為之判斷
    ，或就同類事件所表示之法律見解，與其他高等行政法院或
    最高行政法院所表示之見解牴觸，或其他所涉及之法律問題
    意義重大，而有加以闡釋之必要情形者，即不能以適用簡易
    程序之第一審判決所涉及之法律見解具有原則性，而要求許
    可上訴。
二、上訴人及原審被告李逸山、趙毓琳等人為高雄縣勵志村（下
    稱勵志村）之原眷戶，嗣勵志村改建為勵志新城，於民國95
    年完工，完工後原住眷戶得依其意願放棄承購改建住宅，領
    取輔助購宅款後搬遷。渠等經被上訴人審核後，即按渠等之
    官階，依國軍老舊眷村改建條例第20條、第21條及國軍老舊
    眷村原眷戶申請於建築工程完工後領取輔助購宅款數額計算
    說明及標準，核定輔助購宅坪型（即將官階級輔助購宅坪型
    為34坪、校官階級輔助購宅坪型為30坪、尉士官階級輔助購
    宅坪型為28坪），並依前揭核定之輔助購宅坪型計算輔助購
    宅款，由渠等申領。本件被上訴人原核定之輔助購宅款係（
    一）34坪型（將級）：新臺幣（下同）3,570,952元。（二
    ）30坪型（校級）：3,150,840元。（三）28坪型（尉士官
    級）：2,940,784元，業已申領完畢。嗣審計部97年度至被
    上訴人處駐審時，發現被上訴人對勵志村改建基地完工價輔
    助購宅款計算錯誤，將住宅坪型總和69,200平方公尺誤植為
    69,020平方公尺，導致將級溢發9,316元、校級溢發8,220元
    、尉士官級溢發7,672元，遂糾正被上訴人應依規定將溢發
    金額追繳入庫。被上訴人遂以97年5月21日國政眷服字第097
    006281號令通令相關單位修正各階級之輔助購宅款即（一）
    將級（34坪型）：3,561,636元。（二）校級（30坪型）：
    3,142,620元。（三）尉士官級（28坪型）：2,933,112元，
    並以97年6月10日國政眷服字第0970007205號函通知勵志村
    改建基地領取完工價輔助購宅款眷戶繳回溢領之購宅輔助款
    ，即將級溢發9,316元、校級溢發8,220元、尉士官級溢發7,
    672元。然若干承購戶於被上訴人發函後，仍未繳回，被上
    訴人乃於98年7月8日以國政眷服字第0980009297號函再度促
    渠等繳回，惟上訴人及原審被告李逸山、趙毓琳等人仍未繳
    回，被上訴人遂提起行政訴訟。經原審判決：「被告（即上
    訴人）吳聖欽應給付原告（即被上訴人，下同）新臺幣（下
    同）柒仟陸佰柒拾貳元，暨自99年8月3日起至清償日止，按
    年利率百分之五計算利息。被告李逸山應給付原告柒仟陸佰
    柒拾貳元，暨自99年8月5日起至清償日止，按年利率百分之
    五計算利息。被告趙毓琳應給付原告捌仟貳佰貳拾元，暨自
    99年8月5日至清償日止，按年利率百分之五計算利息。原告
    其餘之訴駁回。」
三、本件上訴人對於原判決上訴，主張：其係依國軍老舊眷村改
    建條例規定受領系爭輔助購宅款2,940,784元，並非無法律
    上原因而獲有利益；而國防部以98年7月8日國政眷服字第09
    80009297號函請上訴人繳回部分補助款，未依法定程式作成
    ，不具行政處分要件，且未載明救濟方式，侵害上訴人之救
    濟權；又該款項計算錯誤係因被上訴人過失造成，係可歸責
    於被上訴人，被上訴人不得請求返還；另原審既認被上訴人
    利息期間之計算有誤，豈能因金額少數即為上訴人不利之判
    決，原判決顯有不適等語。本院經核上訴意旨，無非係對原
    判決所不採之理由再行爭執，或以其個人主觀之法律見解，
    就原審取捨證據、認定事實、適用法律之職權行使，指摘其
    為不當，並無涉法律見解具有原則上之重要情事，有由本院
    統一法律上意見或加以闡釋之必要情形。上訴人提起上訴，
    不合首揭規定，不應許可，其上訴難謂合法，應予駁回。
四、據上論結，本件上訴為不合法。依行政訴訟法第249條第1項
    前段、第104條、民事訴訟法第95條、第78條，裁定如主文
    。
中　　華　　民　　國　　100　 年　　6　　 月　　16　　日
                    最高行政法院第三庭
                        審判長法官　黃　璽　君
                              法官　楊　惠　欽
                              法官　吳　東　都
                              法官　陳　金　圍
                              法官　蕭　惠　芳

以  上  正  本  證  明  與  原  本  無  異
中　　華　　民　　國　　100　 年　　6　　 月　　17　　日
　　　　　　　　　　　　　　　書記官　彭　秀　玲